# 特殊业务的现金流量

提问人：梦想家 2008 时间：2017-12-24 18:43:03
现金流量 业务类型母公司个别报表子公司个别报表合并报表处置子公司(丧失控制权)收回投资收到的现金—处置子公司及其他营业单位收回的现金净额/支付其他与投资活动有关的现金新设子公司投资支付的现金吸收投资收到的现金—对子公司增资投资支付的现金吸收投资收到的现金—购买子公司投资支付的现金—取得子公司及其他营业单位支付的现金净额/收到其他与投资活动有关的现金部分处置子公司(未丧失控制权)收回投资收到的现金—吸收投资收到的现金（子公司吸收少数股东投资收到的现金）子公司回购母公司持有的股份注销(未丧失控制权)收回投资收到的现金支付的其他与筹资活动相关的现金—购买少数股东权益投资支付的现金—支付的其他与筹资活动相关的现金 陈版，您好！请教上面的特殊业务的现金流量，是否正确？非常感谢！@chenyiwei

回答人：chenyiwei
你的上述列表基本正确。

提问人：梦想家 2008 时间：2017-12-25 08:35:39
陈版，谢谢您的回答！再追加 3 个小问题： 1.回购股份注销减资，搜索到有的看法是，在筹资活动现金流出中，单列一个项目反映，项目叫“回购本公司股票支付的现金”。您怎么看？ 2.如果是回购股份奖励员工，现金流量是对应什么项目？ 3.“处置子公司及其他营业单位收回的现金净额”、“取得子公司及其他营业单位支付的现金净额”是不是只能在合并现金流量表中用？在单体现金流量表上，是不允许用的？

回答人：chenyiwei
1 、不建议在标准报表格式之外自行新增过多的项目。 2 、支付的其他与筹资活动有关的现金。 3 、如果是非同一控制下的吸收合并或者业务处置，则单体现金流量表中也可能用。请参考《瑞华研究2010~2016汇编》问题5-2-19.